【裁判字號】    99,易,670
【裁判日期】    991012
【裁判案由】    竊盜
【裁判全文】
臺灣嘉義地方法院刑事判決               99年度易字第670號
公  訴  人  臺灣嘉義地方法院檢察署檢察官
被      告  乙○○
            甲○○
上列被告因竊盜案件，經檢察官提起公訴（99年度偵字第4181號
），被告於準備程序中就被訴事實為有罪之陳述，本院裁定改依
簡式審判程序審理，判決如下：
    主  文
乙○○、甲○○共同犯攜帶兇器竊盜罪，均累犯，各處有期徒刑
捌月。
    犯 罪 事 實
一、乙○○（原名郭松隆）前因殺人未遂案件，經臺灣高等法院
    臺南分院以89年度上更一字第300號判決判處有期徒刑5年4
    月，經上訴後，由最高法院於民國89年10月19日，以89年度
    台上字第6262號判決上訴駁回確定，於92年2月25日縮短刑
    期假釋出監，付保護管束，94年12月26日保護管束期滿，假
    釋未經撤銷，所餘未執行之刑以已執行論而執行完畢（公訴
    意旨誤載未構成累犯）；甲○○前因竊盜等案件，經本院於
    95年11月9日，以95年度訴字第341號判決判處應執行有期徒
    刑1年5月確定，後經減刑裁定應執行有期徒刑8月又15日，
    於96年7月15日縮刑期滿執行完畢。詎2人仍不知悔悟，共同
    意圖為自己不法之所有，基於竊盜之犯意聯絡，於99年1月2
    日凌晨1時許，由乙○○攜帶客觀上足對人之生命、身體、
    安全構成威脅，具有危險性而可作為兇器使用之T字扳手1支
    ，駕駛車牌號碼2626-XU號自小客車搭載甲○○，在嘉義縣
    大林鎮○○路216號大吉林家具行後方，由乙○○持T字扳手
    ，撬開丙○○所有，停放上址之車牌號碼G3-0647號自小貨
    車車門，進入車內並啟動引擎，得手後旋即駛離。嗣於同日
    凌晨1時45分許，乙○○、甲○○駕駛前揭自小貨車，沿嘉
    義縣嘉162縣道往國道三梅山交流道方向行駛至該交流道西
    側科技園區附近，見警方巡邏車經過，棄車逃逸，經警循線
    查獲。
二、案經嘉義縣警察局民雄分局報告臺灣嘉義地方法院檢察署檢
    察官偵查起訴。
    理  由
壹、程序事項
    按除簡式審判程序及簡易程序及第376條第1款、第2款所列
    之罪之案件外，第一審應行合議審判，又除被告所犯為死刑
    、無期徒刑、最輕本刑為3年以上有期徒刑之罪或高等法院
    管轄第一審案件者外，於刑事訴訟法第273條第1項程序進行
    中，被告先就被訴事實為有罪之陳述時，審判長得告知被告
    簡式審判程序之旨，並聽取當事人、代理人、辯護人及輔佐
    人之意見後，裁定進行簡式審判程序，刑事訴訟法第284條
    之1、第273條之1第1項分別定有明文。查本件被告乙○○、
    甲○○所犯係屬刑事訴訟法第376條第2款所列之罪，依法獨
    任進行審理程序，又被告於本院行準備程序時就被訴事實為
    有罪之陳述，依前揭規定，經聽取當事人之意見後，裁定改
    行簡式審判程序。另簡式審判程序之證據調查，依刑事訴訟
    法第273條之2規定，不適用證據提示、交互詰問及傳聞法則
    有關證據能力限制等規定，是卷內所列之各項證據，自得作
    為證據，合先敘明。
貳、實體事項
一、前揭犯罪事實，業據被告乙○○、甲○○於警詢、偵查中及
    本院準備程序、審理時坦白承認（見警卷2至4、6至8頁；交
    查卷第9至10頁；本院卷第24、28頁），核與證人即告訴人
    丙○○於警詢及偵查中證述之情節相符（見警卷第9至10頁
    ；交查卷第8至9頁），並有責付保管書、被害報告書、偵辦
    G3-0647自小貨車失竊案路線圖、通聯紀錄各1份、車號查詢
    汽車車籍資料2份、路口監視器翻拍照片4張附卷可稽（見警
    卷第11至16、19至20頁；本院卷第20至21頁），均堪為補強
    證據，足以擔保被告2人前述任意性自白與事實相符。綜上
    所述，本件事證明確，被告2人前揭犯行洵堪認定，應依法
    論科。
二、按刑法第321條第1項第3款之攜帶兇器竊盜罪，係以行為人
    攜帶兇器為其加重條件，此所謂兇器，其種類並無限制，凡
    客觀上足以對人之生命、身體、安全構成威脅，具有危險性
    之兇器為已足，並不以攜帶之初有行兇之意圖為必要，最高
    法院79年臺上字第5253號判例意旨可供參照。本件被告持以
    撬開自小貨車車門之T型扳手1支，雖未扣案，然衡諸一般事
    理，既得以撬開鋼板車門，自為鋼鐵材質且前端尖銳，客觀
    上自屬足以對人之生命、身體、安全構成威脅，顯為具有危
    險性之兇器無訛，是核被告2人所為，均係犯刑法第321條第
    1項第3款之攜帶兇器竊盜罪，其等有犯意聯絡及行為分擔，
    為共同正犯，又被告2人前有上述案件，經法院判處罪刑確
    定，並分別執行完畢在案，詳如前述，有臺灣高等法院被告
    前案紀錄表2份在卷可佐，其等於受徒刑之執行完畢，5年以
    內故意再犯本件有期徒刑以上之罪，均為累犯，各應依刑法
    第47條第1項規定，加重其刑，公訴意旨犯罪事實欄記載乙
    ○○部分未構成累犯，顯然有誤，應予更正。爰審酌被告2
    人均正值青壯，卻不思以正當方式獲取所需，攜帶兇器行竊
    自小貨車，非但告訴人受有損失，對社會治安亦有危害，然
    衡被告2人犯後均坦承全部犯行，業與告訴人達成賠償之和
    解，此有和解書1份存卷為按（見本院卷第33頁），乙○○
    自承與父、母親、兄同住、目前待業中，本件犯後因車禍重
    大創傷，領有中度精神障礙手冊，此有中華民國身心障礙手
    冊、奇美醫院柳營分院診斷證明書、財團法人佛教慈濟綜合
    醫院大林分院醫療診斷證明書等件在卷足佐（見本院卷第35
    至37、41頁）；甲○○則稱與父、母親、弟同住，育有1子
    ，從事高速公路伸縮縫工程工作之家庭、經濟狀況暨公訴檢
    察官各具體求處有期徒刑8月之意見等一切情狀，分別量處
    如主文所示之刑。至於本件供竊取自小貨車所用之T字扳手1
    支，未據扣案，乙○○供稱：已丟棄等語（見本院卷第24頁
    ），且非違禁物，不予宣告沒收，併以敘明。
據上論斷，應刑事訴訟法第273條之1第1項、第299條第1項前段
，刑法第28條、第321條第1項第3款、第47條第1項，判決如主文
。
本案經檢察官郭志明到庭執行職務。
中    華    民    國    99    年    10    月    12    日
                  刑事第二庭    法  官  林青怡
以上正本證明與原本無異。
如不服本判決應於收受判決後10日內向本院提出上訴書狀，並應
敘述具體理由；其未敘述上訴理由者，應於上訴期間屆滿後20日
內向本院補提理由書（均須按他造當事人之人數附繕本）「切勿
逕送上級法院」。告訴人或被害人如對於本判決不服者，應具備
理由請求檢察官上訴，其上訴期間之計算係以檢察官收受判決正
本之日期為準。
中    華    民    國    99    年    10    月    12    日
                                書記官  江芳耀
附錄論罪科刑法條
刑法第321條
犯竊盜罪而有左列情形之一者，處六月以上、五年以下有期徒刑
：
一、於夜間侵入住宅或有人居住之建築物、船艦或隱匿其內而犯
    之者。
二、毀越門扇、牆垣或其他安全設備而犯之者。
三、攜帶兇器而犯之者。
四、結夥三人以上而犯之者。
五、乘火災、水災或其他災害之際而犯之者。
六、在車站或埠頭而犯之者。
前項之未遂犯罰之。

司法院資訊處製作；財團法人民間司法改革基金會備份。
